

FORMAÇÃO

DESIGN GRÁFICOPÓS-GRADUAÇÃO - FAAP
2013 - 2015

PUBLICIDADE E PROPAGANDA GRADUAÇÃO - FAZ 2007 - 2010

IDIOMAS

Português Nativo

Inglês Avançado

Telefone 11 96084 2868

E-mail woodmutran@gmail.com

Website woodmutran.com

Localização São Paulo, SP - Brasil

EDSON MUTRAN

DESIGN LEAD/ UX DESIGNER / WEB DESIGNER

SOBRE MIM

Sou Designer com mais de 13 anos de experiência, formado em Publicidade & Propaganda, com pós-graduação em Design Gráfico e também um apaixonado pelo Digital. Tenho trabalhado nos mais diversos projetos gráficos, do online ao offline. Torno projetos gráficos e digitais mais efetivos, inclusivos e impactantes. Resolvo as dores do usuário, alinhando Design à Engenharia, Produto e Dados.

EXPERIÊNCIA PROFISSIONAL

2019-2023

COORDENADOR DE CRIAÇÃO Empiricus - São Paulo/SP - BR

- Participação ativa no rebranding do grupo Empiricus, incluindo todas as suas vertentes:
- Recrutamento e integração da equipe, capacitando os profissionais por meio de práticas de mentoria que visam desenvolver a postura da auto-responsabilidade, comunicação e organização;
- Identificação e fornecimento de novas ferramentas de design, que possibilitam aos designers performar melhor em suas atividades diárias;
- Entender onde estão as restrições, retrabalhos e desalinhamentos, estabelecendo e revisando processos e demais documentações de trabalho. Fazer a dinâmica de trabalho fluir, melhorando a velocidade e qualidade de design na empresa:
- Direcionar os designers para obter melhores resultados através de métricas que demonstrem o resultado das iniciativas de design para os designers e para os gestores;
- Participação das cerimônias (reunião diária, planejamento e retrospectiva) buscando identificar oportunidades de melhoria acerca de comunicação, processos e ferramentas de design.

2018-2019

UI/UX SÊNIOR

Wemind - São Paulo/SP - BR

Protótipo, planejamento e realização de interfaces do usuário / cliente, melhorando a experiência do usuário com os produtos. Contribuindo para a melhoria constante da navegabilidade, estética e organizacional. Construção do início ao fim de todo o fluxo do usuário.

2017-2018

DIRETOR DE ARTE

OLV Eventos - São Paulo/SP - BR

Criação de peças gráficas internas e externas, tanto online quanto offline, para clientes como Bradesco, Netflix, Vtex, B2W, LG, entre outras. E manutenção do website da empresa. 2015-2015 WEB DESIGNER

MT Equipamentos - São Paulo/SP - BR

Manutenção do site, criação de peças online para o e-commerce da marca, tratamento de imagens e desenvolvimento de peças offline internas.

2014-2014 DESIGNER GRÁFICO

Não Mais Pelo - São Paulo/SP - BR

Criação das peças gráficas e digitais solicitadas pelas unidades em todo o estado de SP, executando também atendimento de marketing geral da empresa.

2012-2014 DESIGNER GRÁFICO

Funclick USA - São Paulo/SP - BR

Criação de material específico da empresa como totens de fotografia e molduras. E também material interno.

2012-2012 DESIGNER GRÁFICO

PorExtenso Marketing - São Paulo/SP - BR

Elaboração de layouts para sites, criação de e-mail marketing, logos e peças publicitárias em geral.

2010-2011 DESIGNER DE PRODUTO

Alimento Seguro - Belém/PA - BR

Desenvolvimento de design de rótulos de produtos, logos e materiais de identidade visual de empresas do ramo alimentício.

2009-2010 DESIGNER GRÁFICO

Ná Figueredo - Belém/PA - BR

Design de capas de cds e dvds, criação de estampas para camisetas e fechamento de arquivos de materiais impressos.

2008-2008 EDITOR DE VÍDEO

C8 Comunicação - Belém/PA - BR

Edição de vídeo, design gráfico e auxiliar de câmera.

HABILIDADES

DESIGN	CÓDIGO	OUTROS
Adobe Photoshop Adobe Illustrator Adobe Indesign Adobe XD Figma SketchApp	HTML CSS/SCSS/SASS JavaScript Git	Maze Motion Asana/Monday Azure Devops InVision/Marvel